【裁判字號】    89,訴,889
【裁判日期】    890612
【裁判案由】    毒品危害防制條例
【裁判全文】
臺灣臺中地方法院刑事判決                          八十九年度訴字第八八九號
    公  訴  人  台灣台中地方法院檢察署檢察官
    被      告  甲○○
右列被告因毒品危害防制條例案件，經檢察官提起公訴（八十九年度毒偵字第一九五
八號、 八十九年度毒偵緝字第一七四號），本院判決如左：
    主  文
甲○○連續施用第一級毒品，處有期徒刑柒月；扣案之海洛因參包（合計淨重零點玖
伍公克、包裝重零點捌玖公克）沒收銷燬之，扣案之注射針筒貳支，沒收。又連續施
用第二級毒品，處有期徒刑伍月。主刑部分應執行有期徒刑拾壹月。
    事  實
一、甲○○於民國 (下同）八十七年十二月間，曾因施用第一、二級毒品案件，經臺
    灣南投地方法院以八十八年度毒聲字第一二八號裁定送臺灣臺中看守所附設勒戒
    處所觀察、勒戒後，因無繼續施用毒品之傾向，由臺灣南投地方法院檢察署檢察
    官於八十八年二月二十五日以八十七年度偵字第五三二五號不起訴處分確定。詎
    甲○○復基於施用第一級毒品之概括犯意，於八十八年五月二十七日及八十九年
    三月八日，在臺中縣大里市○○路三０一巷七號二樓二０一室租屋處，將第一級
    毒品海洛因置於針筒中，再摻水注射方式，連續施用海洛因二次；另復基於施用
    第二級毒品之概括犯意，於上述同一時間、地點，將第二級毒品甲基安非他命置
    於吸食器內，其下再以火加熱，施用其煙霧方式，連續施用安非他命二次。嗣於
    八十八年五月二十七日十六時三十分許，在臺中縣大里市○○街一一六號前，為
    警查獲；另於八十九年三月八日十一時許，在臺中縣大里市○○路三０一巷七號
    二樓二０一室承租處，為警查獲甲○○、曾文燦（已由檢察官另案處理）二人，
    並在甲○○皮包內查獲毒品海洛因二小包含袋重０．九公克（已與曾文燦所有之
    一包第一級毒品合併鑑驗，合計淨重０．九五公克、包裝重０．八九公克）及施
    用海洛因用之注射針筒二支。甲○○前因犯施用第一、二級毒品案件，經檢察官
    為不起訴處分後，於五年內再犯本件施用第一、二級毒品犯行，經本院以八十九
    年毒聲字第四五四五號裁定送觀察、勒戒後，認有繼續施用毒品傾向。
二、案經南投縣警察局埔里分局暨臺中縣警察局霧峰分局報請臺灣臺中地方法院檢察
    署檢察官偵查起訴。
        理  由
一、右揭事實，業據被告甲○○於本院審理中坦承不諱，並有在被告皮包內查獲之上
    揭第一級毒品海洛因二小包（含包裝重０．九公克）扣案足資佐證；而該扣案之
    海洛因，經送法務部調查局鑑驗，確屬毒品海洛因，亦有法務部調查局電腦條碼
    000000000號鑑定通知書一份附卷足稽。此外，被告於八十八年五月二
    十七日及八十九年三月八日為警查獲後所採尿液，經檢驗結果，確呈有甲基安非
    他命及嗎啡類陽性反應，亦分別有南投縣衛生局及臺中縣衛生局檢驗尿水報告書
    各一紙附卷可稽，核與被告自白相符。又被告前曾因施用第一、二級毒品行為，
    經臺灣南投地方法院以八十八年度毒聲字第一二八號裁定送觀察、勒戒後，認無
    繼續施用毒品之傾向，而由臺灣南投地方法院檢察署檢察官於八十八年二月二十
    五日以八十七年度偵字第五三二五號不起訴處分確定，有該不起訴處分書一份在
    卷足據，其於五年內再犯毒品危害防制條例第十條第一項、第二項之本罪，經本
    院以八十九年度毒聲字第四五四五號裁定送觀察、勒戒後，認有繼續施用毒品傾
    向，復有臺灣臺中看守所附設勒戒所八十九年三月十六日（八九）中所太總字第
    九一０號函檢附之證明書一份附卷可參。本件事證明確，被告二犯施用毒品犯行
    ，洵堪認定。
二、核被告所為，係犯毒品危害防制條例第十條第一項之施用第一級毒品罪及同條第
    二項之施用第二級毒品罪。被告為施用第一、二級毒品而分別持有毒品海洛因、
    安非他命之低度行為，應為其施用之高度行為所吸收，均不另論罪。又被告先後
    二次施用毒品海洛因、安非他命之犯行，均時間緊接，方法相同，觸犯構成要件
    相同之罪名，顯係基於概括之犯意反覆為之，為連續犯，均應依刑法第五十六條
    之規定，以一罪論，並各加重其刑。被告連續施用第一級毒品罪與連續施用第二
    級毒品罪二罪之間，犯意各別，行為互殊，應予分論併罰。爰審酌被告前因施用
    毒品犯行，甫經觀察、勒戒後，猶再施用毒品，無視於毒品對於自身健康之戕害
    及國家對於杜絕毒品犯罪之禁令，惡性非輕，量刑本不宜輕，惟念被告犯後坦承
    犯行，尚知悔悟，態度良好等一切情狀，分別量處如主文所示之刑，並定應執行
    之刑，以資懲儆。
三、扣案之海洛因三包（合計淨重０．九五公克、包裝重０．八九公克）為第一級毒
    品，其中僅有二包含袋重０．九公克，係屬被告所有，然因已與曾文燦所有之一
    包海洛因混合併送法務部調查局鑑驗，業已無從分析剝離各別之部分，且為查獲
    之毒品，不論屬於犯人與否，應依毒品危害防制條例第十八條第一項前段規定沒
    收銷燬之；另扣案之注射針筒二支，係供被告施用海洛因所用，為被告所有，然
    非專供施用毒品所用之器具，爰依刑法第三十八條第一項第二款規定，併予宣告
    沒收。
據上論斷，應依刑事訴訟法第二百九十九條第一項前段，毒品危害防制條例第十條第
一項、第二項、第十八條第一項前段、第二十條第三項前段、刑法第十一條前段、第
五十六條、第三十八條第一項第二款、第五十一條第五款，判決如主文。
本案經檢察官林文亮到庭執行職務。
中      華      民      國      八十九      年   六     月     十二     日
                                    臺灣臺中地方法院刑事第六庭
                                            法  官   黃峻隆
右正本證明與原本無異。
如不服本判決，應於送達後十日內向本院提出上訴狀（須附繕本），上訴於臺灣高等
法院台中分院。
                                            書記官
中      華      民      國      八十九      年    六    月     十二     日
附錄論罪科刑法條
毒品危害防制條例第十條第一項：
施用第一級毒品者，處六月以上五年以下有期徒刑。
施用第二級毒品者，處三年以下有期徒刑。


司法院資訊處製作；財團法人民間司法改革基金會備份。
